臺灣屏東地方法院刑事判決　　　　　　　 96年度易字第354號
公　訴　人　臺灣屏東地方法院檢察署檢察官
被　　　告　甲○○
　　　　　　　　　　現於臺灣屏東看守所羈押中
上列被告因竊盜等案件，經檢察官提起公訴（96年度毒偵字第61
2 號、96年度偵字第2050號），被告於本院準備程序中就被訴事
實為有罪之陳述，爰改依簡式審判程序審理，判決如下：
    主  文
甲○○竊盜，累犯，處有期徒刑拾月；又竊盜，累犯，處有期徒
刑拾月；又施用第二級毒品，累犯，處有期徒刑拾月，扣案之第
二級毒品甲基安非他命壹小包（驗後淨重零點肆玖壹公克）、殘
留甲基安非他命之玻璃球吸食器壹個及吸管壹支均沒收銷燬。應
執行有期徒刑貳年肆月，扣案之第二級毒品甲基安非他命壹小包
（驗後淨重零點肆玖壹公克）、殘留甲基安非他命之玻璃球吸食
器壹個及吸管壹支均沒收銷燬。
    事  實
一、甲○○前因違反毒品危害防制條例、妨害公務、偽造文書、
    竊盜等案件，經本院分別判處有期徒刑6 月、3 月、5 月、
    6 月確定，合併定應執行刑為有期徒刑1 年5 月，於民國95
    年11月17日縮短刑期假釋出監，於95年11月23日縮刑期滿未
    經撤銷假釋，視為執行完畢。詎其猶不知悔改，復分別基於
    意圖為自己不法所有之犯意，為下列2 次竊盜行為：
（一）於96年3月7日18時許，在高雄市小港區○○○路50巷28號
      前，見丙○○所有之車牌號碼Ｐ5Ｄ－361號重機車之車鑰
      匙未取下，竟意圖為自己不法所有，徒手發動後竊取之，
      供己作為交通工具使用。
（二）於96年3月26日9時45分許，騎乘上開竊得之機車，途經屏
      東縣萬丹鄉○○村○○街328 號「聯合洗衣店」時，見該
      店營業中且暫時無人看守，乃意圖為自己不法所有，入內
      徒手竊取乙○○放置於辦公桌上之手機2 支（摩托羅拉牌
      Ｖ一88型、ＧＰＬＵＳ牌Ｋ889型各1支）及抽屜內之現金
      新臺幣（下同）2 百元，得手後，旋即騎乘上開機車離去
      。嗣於同日10時10分許，甲○○將上開機車停放在屏東縣
      萬丹鄉○○村○○街348 號前，乙○○因不甘遭竊，會同
      警員埋伏在機車旁，當場逮捕返回停車處欲騎乘機車之甲○○，並分別在機車置物箱扣得上述手機2 支及甲○○褲
      子口袋內扣得現金2 百元。
二、甲○○前因施用毒品案件，經臺灣高雄地方法院以91年度毒
    聲字第2939號裁定送觀察、勒戒後，認無繼續施用毒品傾向
    ，於91年10月2 日釋放，由臺灣高雄地方法院檢察署檢察官
    於91年10月4 日，以91年度毒偵緝字第486 號為不起訴處分
    確定。惟其仍未戒除毒癮，復於前揭觀察勒戒執行完畢後5
    年內，基於施用第二級毒品甲基安非他命之犯意，於96年3
    月25日19時許，在屏東縣枋寮鄉○○村○○道路旁，以玻璃
    燒烤產生煙霧吸食之方式，施用第二級毒品甲基安非他命1
    次。嗣於96年3 月26日10時10分許，在屏東縣萬丹鄉○○村
    ○○街348 號前，甲○○因涉嫌前開竊盜案件為警查獲，在
    該處之水溝內取出其所有之香菸盒1 個、殘留甲基安非他命
    之吸管1 支及玻璃球吸食器1 個，該香菸盒內裝有甲基安非
    他命1 小包（驗後淨重0.491 公克），上開玻璃球吸食器、
    吸管及甲基安非他命1 小包均扣押在案。
三、案經屏東縣警察局屏東分局報告臺灣屏東地方法院檢察署檢
    察官偵查起訴。
    理  由
一、本件被告甲○○所犯係死刑、無期徒刑、最輕本刑為3 年以
    上有期徒刑以外之罪，其於本院準備程序中就被訴事實為有
    罪之陳述，爰改依簡式審判程序審理，先予敘明。
二、上開犯罪事實，業據被告於本院審理中供認不諱，核與證人
    即被害人丙○○、乙○○等2 人分別於警詢中證述之情節相
    符，並有贓物認領保管單2 紙、車輛尋獲電腦輸入單及查獲
    車輛認可資料在卷可稽。又被告於96年3 月26日為警所採集
    之尿液經檢驗結果，確呈甲基安非他命陽性反應，此有正修
    科技大學超微量研究科技中心96年4 月25日檢驗報告、屏東
    縣警察局屏東分局毒品案件涉嫌人尿液採證編號姓名對照表
    各1 紙在卷可佐，且扣案之白色結晶體1 小包（驗後淨重0.
    491 公克）、玻璃球1 個及吸管1 支，經本院囑託高雄醫學
    大學附設中和紀念醫院檢驗結果，該白色結晶體呈甲基安非
    他命陽性反應，玻璃球吸食器及吸管亦呈甲基安非他命陽性
    反應，有該院96年5 月31日報告編號0000－000 至427 號之
    檢驗報告3 紙附卷可憑，足證被告上開自白確與事實相符，
    應可採信。又被告前因施用毒品案件，經臺灣高雄地方法院
    以91年度毒聲字第2939號裁定送觀察、勒戒後，認無繼續施
    用毒品傾向，於91年10月2 日釋放，由臺灣高雄地方法院檢
    察署檢察官於91年10月4 日，以91年度毒偵緝字第486 號為
    不起訴處分確定一情，有臺灣高等法院被告前案紀錄表及臺
    灣屏東地方法院檢察署刑案資料查註紀錄表各1 份在卷可參
    ，是被告於前揭觀察、勒戒執行完畢釋放後5 年以內再犯本
    件施用第二級毒品甲基安非他命犯行之事證明確，堪以認定
    。綜上所述，被告前開竊盜及施用第二級毒品甲基安非他命
    犯行均可認定，應依法論科。
三、核被告竊取丙○○之前開機車及乙○○之手機、現金等2 行
    為，分別係犯刑法第320 條第1 項之竊盜罪。又查甲基安非
    他命係毒品危害防制條例第2 條第2 項第2 款所定之第二級
    毒品，不得非法持有、施用。故核被告施用甲基安非他命之
    所為，係犯毒品危害防制條例第10條第2 項施用第二級毒品
    罪。其於施用甲基安非他命前後持有甲基安非他命犯行，為
    其施用之高度行為所吸收，不另論罪。又被告前因違反毒品
    危害防制條例、妨害公務、偽造文書、竊盜等案件，經本院
    分別判處有期徒刑6 月、3 月、5 月、6 月確定，合併定應
    執行刑為有期徒刑1 年5 月，於95年11月17日縮短刑期假釋
    出監，於95年11月23日縮刑期滿未經撤銷假釋，視為執行完
    畢，有臺灣高等法院被告前案紀錄表1 份附卷足憑，其於刑
    之執行完畢後5 年內，故意再犯本件有期徒刑以上之前揭3
    罪，均為累犯，應均依法加重其刑。被告就其所犯上開竊盜
    罪及施用第二級毒品罪間，犯意各別，行為互殊，應予分論
    併罰。爰審酌被告有多次竊盜、毒品前科，素行非佳（參卷
    附之被告前案紀錄表），正值青壯年，不思循正途賺取財物
    ，竟因貪念竊取他人財物，危害他人財產安全，又前已因施
    用毒品案件，經送觀察、勒戒及刑事科刑執行完畢後，竟仍
    未戒除施用毒品之惡習，復施用第二級毒品，戕害身心甚鉅
    ，惟念其施用毒品乃戕害自己之健康，尚未危及他人，其犯
    罪之動機、方法、所生損害及生活狀況，及犯後坦承犯行，
    態度良好等一切情狀，分別量處如主文所示之刑，並定其應
    執行刑。扣案之甲基安非他命1 小包（驗後淨重0.491 公克
    ，有上開檢驗報告可憑），該夾鏈袋與甲基安非他命難以析
    離，應整體視為毒品；又扣案之玻璃球1 個及吸管1 支，經
    檢驗結果，均呈甲基安非他命陽性反應，已如前述，而皆殘
    留有甲基安非他命，是上開物品均應依毒品危害防制條例第
    18條第1 項前段規定宣告沒收銷燬。
據上論斷，應依刑事訴訟法第284 條之1 、第273 條之1 第1 項
、第299 條第1 項前段，毒品危害防制條例第10條第2 項、第18
條第1 項前段，刑法第11條、第320 條第1 項、第47條第1 項、
第51條第5 款，判決如主文。
本案經檢察官潘國威到庭執行職務。
中　　華　　民　　國　　96　　年　　6 　　月　　29　　日
                  刑事第一庭    法  官  黃聖涵
以上正本證明與原本無異。
如不服本判決應於收受本判決送達後10日內向本院提出上訴書狀
，其未敘述上訴理由者，並得於提起上訴後10日內向本院補提理
由書狀（均須按他造當事人之人數附繕本）「切勿逕送上級法院
」
中　　華　　民　　國　　96　　年　　7 　　月　　6 　　日
                                書記官  蘇雅慧
附錄本案論罪科刑法條全文
刑法第320條第1項
意圖為自己或第三人不法之所有，而竊取他人之動產者，為竊盜
罪，處 5 年以下有期徒刑、拘役或 5 百元以下罰金。
毒品危害防制條例第10條
施用第一級毒品者，處 6 月以上 5 年以下有期徒刑。
施用第二級毒品者，處 3 年以下有期徒刑。
